【裁判字號】    99,訴,113
【裁判日期】    990416
【裁判案由】    違反毒品危害防制條例
【裁判全文】
臺灣花蓮地方法院刑事判決               99年度訴字第113號
公  訴  人  臺灣花蓮地方法院檢察署檢察官
被      告  甲○○
上列被告因違反毒品危害防制條例案件，經檢察官提起公訴（99
年度毒偵字第93號），被告於準備程序進行中，就被訴事實為有
罪之陳述，經本院合議庭裁定由受命法官獨任進行簡式審判程序
，並判決如下：
    主  文
甲○○施用第二級毒品，累犯，處有期徒刑柒月。又施用第一級
毒品，累犯，處有期徒刑玖月。應執行有期徒刑壹年貳月。
    事  實
一、甲○○有下列施用毒品執行觀察、勒戒，以及前案紀錄：
（一）前因施用毒品案件，經送觀察、勒戒後，認無繼續施用毒
      品傾向，於民國93年9月3日執行完畢釋放，由臺灣花蓮地
      方法院檢察署檢察官以93年度毒偵字第 145號為不起訴處
      分確定。
（二）又因施用毒品案件，經本院於94年 6月10日，以94年度訴
      字第114號判決判處有期徒刑7月確定，於95年 3月12日縮
      短刑期執行完畢。（構成累犯）
（三）復因施用毒品案件，經本院於95年 4月24日，以95年度訴
      字第82號判決判處有期徒刑8月、4月，應執行有期徒刑10
      月確定。再因施用毒品案件，本院於96年 1月22日，以95
      年度訴字第 492號判決判處有期徒刑8月、4月，應執行有
      期徒刑11月確定；嗣經本院以96年度聲減字第 340號裁定
      減刑並定應執行有期徒刑 5月15日確定。二刑接續執行，
      於96年11月23日縮短刑期執行完畢。（構成累犯）
二、詎甲○○仍不思戒除毒癮，基於施用第一級毒品海洛因及第
    二級毒品甲基安非他命之犯意，首於98年12月7日晚間8時許
    ，在其位於花蓮縣吉安鄉○○○街22號5樓之3居所房內，以
    將甲基安非他命放進玻璃球吸食器內以火燒烤吸其煙霧之方
    式，非法施用第二級毒品甲基安非他命 1次；旋又另行起意
    ，在同一處所內，以將海洛因摻入香菸燃燒吸其煙霧之方式
    ，非法施用第一級毒品海洛因 1次。嗣經警持本院核發之搜
    索票，於98年12月 9日上午10時30分許，前往上址搜索，再
    經其同意採集其尿液送驗結果，呈海洛因代謝物即嗎啡，以
    及甲基安非他命類陽性反應後，始悉上情。
三、案經花蓮縣警察局花蓮分局報告臺灣花蓮地方法院檢察署檢
    察官偵查起訴。
    理  由
一、本件被告甲○○所犯者，均非為死刑、無期徒刑、最輕本刑
    為 3年以上有期徒刑之罪或高等法院管轄第一審案件，其於
    準備程序進行中，先就被訴事實為有罪之陳述，經告知其簡
    式審判程序之旨，並聽取公訴人及被告之意見後，本院依刑
    事訴訟法第273條之1第 1項之規定，裁定由受命法官獨任進
    行簡式審判程序，且依同法第273條之2規定，簡式審判程序
    之證據調查，不受第159條第1項、第161條之2、第161條之3
    、第163條之1及第164條至第170條規定之限制，合先敘明。
二、上揭事實，業據被告於本院準備程序、審理時，均坦認在卷
    ，而經警得其同意後所採集之尿液經送驗結果，呈嗎啡及安
    非他命類陽性反應一節，有勘察採證同意書、偵辦毒品案件
    涉嫌人尿液檢體採集送驗記錄表及慈濟大學濫用藥物檢驗中
    心檢驗總表影本各 1份在卷可稽。再者，被告前因施用毒品
    案件，經送觀察、勒戒後，認無繼續施用毒品傾向，於93年
    9月3日執行完畢釋放，由臺灣花蓮地方法院檢察署檢察官以
    93 年度毒偵字第145號為不起訴處分一節，亦有被告臺灣高
    等法院被告前案紀錄表及該不起訴處分書各 1份在卷供參；
    是被告於初犯施用毒品案件，經觀察、勒戒執行完畢釋放後
    ，5 年內業已再犯如事實欄一、（二）、（三）所示之各該
    施用毒品案件，並經先後判處罪刑確定執行完畢後，除又因
    施用毒品案件分經本院及臺灣高等法院花蓮分院分別判處罪
    刑確定（現在執行中），復再犯本件施用第一級、第二級毒
    品等罪，其任意自白復與事實相符，據此，本件罪證明確，
    其犯行洵堪認定，自應依法論科。
三、
（一）查海洛因、甲基安非他命分屬毒品危害防制條例第2條第2
      項第1款、第2款所列管之第一級、第二級毒品，任何人均
      不得非法施用；是核被告所為，係犯毒品危害防制條例第
      10條第1項之施用第一級毒品及同條第2項之施用第二級毒
      品等罪。其持有第一級毒品海洛因、第二級毒品甲基安非
      他命之低度行為，均應為其施用之高度行為所吸收，均不
      另論罪。其所犯上開二罪間，犯意各別，行為互殊，應分
      論併罰之。
（二）又被告有如事實欄一、（二）、（三）所示之前科執行完
      畢，有臺灣高等法院被告前案紀錄表1份在卷為佐，其於5
      年內故意再犯本件有期徒刑以上之各罪，均為累犯，均應
      依刑法第47條第1項規定加重其刑。
（三）爰審酌被告前科累累，素行不佳，屢因施用毒品案件經觀
      察、勒戒及入監服刑等矯治措施後，無視各式毒品對己身
      之戕害及對社會治安所衍生之重大影響，仍不思惕勵己行
      ，繼續施用毒品，自制能力薄弱，惟其犯後均能坦承犯行
      ，態度良好等一切情狀，分別量處如主文所示之刑，並定
      應執行之刑，以示懲儆。
據上論斷，應依刑事訴訟法第273條之1第1項、第284 條之1、第
299條第1項前段、毒品危害防制條例第10條第1項、第2項、第23
條第2項，刑法第 11條前段、第47條第1項、第51條第5款，判決
如主文。
本案經檢察官黃蘭雅到庭執行職務。
中    華    民    國    99    年    4     月    16    日
                  刑事第四庭    法  官  黃鴻達
以上正本證明與原本無異。
如不服本判決應於收受送達後10日內向本院提出上訴書狀，並應
敘述具體理由。其未敘述上訴理由者，應於上訴期間屆滿後20日
內向本院補提理由書(均須按他造當事人之人數附繕本)「切勿逕
送上級法院」。
中    華    民    國    99    年    4     月    16    日
                                書記官
附錄本判決論罪之法律條文：
毒品危害防制條例第10條
施用第一級毒品者，處 6 月以上 5 年以下有期徒刑。
施用第二級毒品者，處 3 年以下有期徒刑。

司法院資訊處製作；財團法人民間司法改革基金會備份。
